【裁判字號】    95,交聲,1155
【裁判日期】    951207
【裁判案由】    違反道路交通管理處罰條例聲明異議
【裁判全文】
臺灣臺北地方法院交通事件裁定        95年度交聲字第1155號
    原處分機關  交通部公路總局臺北區監理所
    聲明異議人
    即受處分人  甲○○
上列受處分人因違反道路交通管理處罰條例案件，對於交通部公
路總局臺北區監理所於中華民國九十四年六月二十二日所為之處
分（原處分案號：北監自裁字第裁四○—ＣＯＰ一六七三九九號
）及編號00000000號、00000000號之案件聲明
異議，本院裁定如下：
    主  文
異議均駁回。
    理  由
壹、就編號00000000號、00000000號之案件部
    分：
一、按受處分人不服道路交通管理處罰條例第八條主管機關所為
    之處罰者，依同條例第八十七條第一項規定，得於收到裁決
    書之翌日起二十日內，向管轄地方法院聲明異議，惟於訴訟
    上得為聲明異議之主體者，乃限於該條例第八條之主管機關
    所處罰之受處分人，如非為受處分人聲明異議或主管機關尚
    未開立裁決書即聲明異議，皆難認其異議合於法律上之程式
    。
二、本件聲明異議人於民國九十五年十一月二十日經原處分機關
    即交通部公路總局臺北區監理所向本院所提出之聲明異議狀
    意旨略以：伊對於編號00000000號、000000
    00號關於無照駕駛之罰單部分均聲明不服等語。然查：原
    處分機關就上開編號00000000號、0000000
    0號之案件，均尚未為裁決書一節，有本院公務電話紀錄在
    卷可參，是聲明異議人就上開部分所提聲明異議，顯非針對
    上開主管機關之裁決書為之，因其尚未具有受處分人身分，
    而於主管機關尚未開立裁決書即聲明異議，核諸前揭說明，
    本件聲明異議人之聲明異議不合法律上之程式，且無從補正
    ，自應將上開異議駁回。
貳、原處分機關於中華民國九十四年六月二十二日所為北監自裁
    字第裁四○—ＣＯＰ一六七三九九號裁決書部分：
一、按受處分人不服道路交通管理處罰條例第八條所定主管機關
    所為之處罰者，得於接到裁決書之翌日起二十日內，向管轄
    地方法院聲明異議；交通法庭認聲明異議不合法律上之程式
    ，且無從補正者，應以裁定駁回之，道路交通管理處罰條例
    第八十七條第一項及道路交通案件處理辦法第十八條分別定
    有明文。次按處理違反道路交通管理事件，有關文書送達之
    程序，依行政程序法之規定；送達，不能依前二條規定為之
    者，得將文書寄存送達地之地方自治或警察機關，並作送達
    通知書兩份，一份黏貼於應受送達人住居所、事務所、營業
    所或其就業處所門首，另一份交由鄰居轉交或置於該送達處
    所信箱或其他適當位置，以為送達。前項情形，由郵政機關
    為送達者，得將文書寄存於送達地之郵政機關，違反道路交
    通管理事件統一裁罰基準及處理細則第五條及行政程序法第
    七十四條第一項、第二項分別定有明文。
二、依據受處分人聲明異議狀所述，其固辯稱：伊並未收受原處
    分機關於九十四年六月二十二日所為之北監自裁字第裁四○
    —ＣＯＰ一六七三九九號裁決書云云，並表明其居住處所位
    於臺北縣新店市○○路三五巷五七號一樓，然查：本件原處
    分機關於九十四年六月二十二日所為北監自裁字第裁四○—
    ＣＯＰ一六七三九九號裁決書，經交由郵政機關向受處分人
    位於臺北縣新店市○○路三六之一號五樓戶籍地送達，因未
    獲會晤本人，亦無受領文書之同居人、受雇人或應受送達處
    所接收郵件人員，而於九十四年六月二十九日寄存於郵政機
    關，並作送達通知書二份，一份黏貼於應受送達人門首，一
    份置於該受送達處所信箱或其他適當位置，以為送達，另本
    案相關交通違規之車籍地及戶籍地均為臺北縣新店市○○路
    三六之一號五樓，受處分人並未另行向原處分機關陳報其他
    地址以供送達等情，此有送達證書、個人基本資料及本院公
    務電話紀錄在卷可參，堪認本案裁決書業已符合行政程序法
    第七十四條規定為寄存送達，而自寄存之日即九十四年六月
    二十九日起發生送達之效力。又受處分人迄至九十五年十一
    月二十日始具狀就上開裁決書聲明異議，亦有聲明異議狀及
    其上所蓋原處分機關收文章在卷可稽，揆諸上開規定及說明
    ，受處分人就上開裁決提出本件聲明異議，已逾二十日之法
    定期間，顯然不合法律上之程式，且屬無從補正之事項，自
    應予以駁回。
據上論斷，應依道路交通案件處理辦法第十八條，裁定如主文。
中    華    民    國    95    年    12    月    7     日
                        臺灣臺北地方法院交通法庭
                            法  官  唐于智
上正本證明與原本無異。
如不服本裁定，應於送達後5日內，向本院提出抗告狀。
                            書記官  李玟郁
中    華    民    國    95    年    12    月    11    日


司法院資訊處製作；財團法人民間司法改革基金會備份。
